臺灣臺中地方法院刑事判決
111年度易字第1174號
公  訴  人  臺灣臺中地方檢察署檢察官
被      告  賴鴻伍



選任辯護人  林萬生律師
上列被告因妨害自由案件，經檢察官提起公訴（111年度偵字第2
0593號），本院判決如下：
    主    文
賴鴻伍犯恐嚇危害安全罪，處有期徒刑參月，如易科罰金，以新
臺幣壹仟元折算壹日。
    犯罪事實
一、賴鴻伍自民國97年間起，與劉金露交往並同居在臺中市○○區
    ○○路0○000號住處，且一同經營鑫帷特金屬建材行，後感情
    生變遂於108年1月9日分手，劉金露自此退出鑫帷特金屬建
    材行之經營，雙方簽下協議書約定各擁有鑫帷特金屬建材行
    50%資產，賴鴻伍並應給付劉金露新臺幣285萬7,284元，但
    賴鴻伍事後反悔，竟基於恐嚇危害安全之犯意，先後於108
    年9月22日20時19分許、20時34分許及同年，接續以通訊軟
    體LINE傳送「不是兩敗俱傷，是玉石俱焚」、「一個人的忍
    耐是有限度的，失控會...」、「錢，身外之物，就是有人
    無法理解，鳥為食亡，人為財死」等加害劉金露生命之訊息
    予劉金露，以此恐嚇劉金露，致生危害於劉金露安全。賴鴻
    伍接續前揭犯意，又先後於109年3月9日13時59分許、3月10
    日0時47分許、4月9日10時許、110年7月1日22時1分許許，
    接續以通訊軟體LINE傳送「有很多錢，沒命了，白忙一場」
    、「不是我不給她(按指劉金露)機會，是她自找死路」、「
    很多要錢不要臉，不知死活的女人」、「問問劉金露，要幸
    福感還是同歸於盡，玉石俱焚」等加害劉金露生命之訊息予
    訊息予與劉金露同住之女兒朱培裴，經朱培裴轉達劉金露而
    以此恐嚇劉金露，致生危害於劉金露安全。賴鴻伍再接續前
    揭恐嚇犯意，先於111年2月2日15時26分許，駕駛車牌號碼0
    00-0000號自用小客貨車，搭載不詳友人至劉金露、朱培裴
    位在高雄市○○區○○路00巷0號住處，再由該不詳之人下車在
    門口處徘迴，賴鴻伍則在車上等候，以此表明知悉劉金露住
    處及延續上揭訊息恐嚇內容。賴鴻伍見劉金露、朱培裴不在
    該址住處，再接續前揭恐嚇犯意，與該名友人隨即轉往朱培
    裴之直系姻親吳春梅位在高雄市阿蓮區之住處，向吳春梅稱
    「如果劉金露有天發生意外，劉金露兒女財產就會多出來，
    如果劉金露不出面處理，要拿劉金露照片出去貼」一語，並
    向吳春梅出示劉金露之照片，經由吳春梅告知朱培裴轉知以
    此加害劉金露名譽之事，恐嚇劉金露，致生危害於劉金露名
    譽。
二、案經劉金露委由黃秀蘭律師、劉佩蓉律師告訴臺灣臺中地方
    檢察署檢察官偵查起訴。
    理    由
一、證據能力部分：
  ㈠按被告以外之人於審判外之陳述，雖不符刑事訴訟法第159條
    之1至第159條之4之規定，而經當事人於審判程序同意作為
    證據，法院審酌該言詞陳述或書面陳述作成時之情況，認為
    適當者，亦得為證據；又當事人、代理人或辯護人於法院調
    查證據時，知有第159條第1項不得為證據之情形，而未於言
    詞辯論終結前聲明異議者，視為有前項之同意，刑事訴訟法
    第159條之5定有明文。經查，本判決以下所引用被告賴鴻伍
    以外之人於審判外之言詞或書面陳述，對被告而言，性質上
    屬傳聞證據，惟被告及其辯護人均已知悉有刑事訴訟法第15
    9條第1項之情形，且未於言詞辯論終結前聲明異議，本院審
    酌上開證據作成時之情況，尚無違法取證或不當之情形，復
    與本案之待證事實間具有相當之關聯性，以之作為證據應屬
    適當，揆諸上開規定，應認有證據能力。
  ㈡傳聞法則乃對於被告以外之人於審判外之言詞或書面陳述而
    為之規範。本判決以下引用之非供述證據，無刑事訴訟法第
    159條第1項規定傳聞法則之適用，因與本案待證事實具有關
    聯性，且無證據證明係公務員違法取得之物，依法自得作為
    證據。
二、認定犯罪事實所憑之證據及理由：
    上揭犯罪事實，業據被告於本院審理中坦承不諱，核與證人
    即告訴人劉金露、證人朱培裴、吳春梅於偵查中之證述相符
    ，並有被告與告訴人之LINE對話紀錄翻拍照片、被告與朱培
    裴之LINE對話紀錄翻拍找片在卷可佐，足認被告前揭任意性
    自白與事實相符，堪以採信，本案事證明確，應依法論科。
三、論罪科刑：
  ㈠核被告所為，係犯刑法第305條之恐嚇危害安全罪。被告各次
    恐嚇行為間，係基於同一行為決意，對同一被害人接續為之
    ，各次行為難以強行分離，應論以接續犯之一罪。
  ㈡爰以行為人之責任為基礎，審酌被告不循正當管道解決糾紛
    ，持續以傳送上開訊息之方式，以加害生命或名譽之事恐嚇
    告訴人之犯罪手段、所生危害，及被告坦承犯行，惟並未賠
    償告訴人所受損害之犯後態度，暨被告先前未有其他犯罪紀
    錄之素行，此有臺灣高等法院被告前案紀錄表在卷可憑，兼
    衡其本院審理中自陳高中畢業之智識程度、從事金屬工廠之
    生活狀況等一切情狀，量處如主文所示之刑，並諭知易科罰
    金之折算標準。
四、不另為無罪部分：
  ㈠公訴意旨另以：被告基於恐嚇危害安全之犯意，於108年1月2
    1日10時1分許、2月25日7時13分許及14時18分許、10月21日
    7時30分許，以LINE傳送「妳朋友，同學親戚，我都有資料
    ，我再告知事件始未，看你怎麼做人」、「人在做，天在看
    ，是時機未到，今世不報，來世再報」、「虧心事做多了，
    會禍延子子孫孫的」、「不要搞到身敗名裂」等加害告訴人
    名譽之事予告訴人，及於109年4月9日10時許、110年7月1日
    22時1分許、111年2月2日20時29分許、21時5分許及21時6分
    許，接續以LINE傳送「侵占公款，禍延子孫」、「人在做，
    天在看，善有善報，惡有惡報，不是不報，是時候未到」等
    加害告訴人名譽之事予朱培裴，再由朱培裴轉達予告訴人，
    因認被告涉犯刑法第305條之恐嚇危害安全罪嫌等語。
  ㈡經查，被告固坦承於上揭時間，傳送上開訊息內容予告訴人
    及朱培裴，核與證人即告訴人、證人朱培裴於偵查中之證述
    相符，並有上開訊息翻拍照片在卷可佐，此部分之事實固堪
    認定。然自上揭訊息內容觀之，被告稱要向告訴人之朋友、
    同學、親戚告知事件始末，單純陳述事實自難認屬足以損害
    告訴人名譽之事，客觀上難認被告有以加害告訴人名譽之事
    而為恐嚇；又被告稱「人在做，天在看，是時機未到，今世
    不報，來世再報」、「虧心事做多了，會禍延子子孫孫的」
    、「不要搞到身敗名裂」、「侵占公款，禍延子孫」、「人
    在做，天在看，善有善報，惡有惡報，不是不報，是時候未
    到」等語，內容係稱若做虧心事，會有因果報應，然並未見
    被告將要如何損害告訴人之名譽，亦未見被告將以何種方式
    報復告訴人，此部分亦與恐嚇有別，惟此部分之犯行如構成
    犯行，與上開有罪部分為接續犯之一罪關係，爰不另為無罪
    之諭知。
據上論斷，應依刑事訴訟法第299條第1項前段，刑法第305條、
第41條第1項前段，刑法施行法第1條之1第1項，判決如主文。
本案經檢察官黃永福提起公訴，檢察官李濂到庭執行職務。
中　　華　　民　　國　　111 　年　　8 　　月　　17　　日
                  刑事第六庭    法  官  陳昱翔
以上正本證明與原本無異。
如不服本判決應於收受判決後20日內向本院提出上訴書狀，並應
敘述具體理由；其未敘述上訴理由者，應於上訴期間屆滿後20日
內向本院補提理由書（均須按他造當事人之人數附繕本）「切勿
逕送上級法院」。
告訴人或被害人如不服判決，應備理由具狀向檢察官請求上訴，
上訴期間之計算，以檢察官收受判決正本之日起算。
                                書記官  陳筱惠
中　　華　　民　　國　　111 　年　　8 　　月　　17　　日
附錄論罪科刑法條
刑法第305條
以加害生命、身體、自由、名譽、財產之事恐嚇他人，致生危害
於安全者，處2年以下有期徒刑、拘役或9千元以下罰金。